ru: Тип защиты ушей: С мягкой подкладкой; Усиленные; Другое
en: Ear guard type: Padded; Reinforced; Other
pt-BR: Tipo de protetor para orelha: Acolchoado; Reforçado; Outro
zh-TW: 護耳類型: 加厚款; 加固款; 其他
sl-SI: Vrsta ščitnika za ušesa: Oblazinjeno; Ojačano; Drugo
bg-BG: Тип предпазител за уши: Подплатен; Подсилен; Друго
nb: Type ørebeskyttelse: Polstret; Forsterket; Annet
it: Tipo di protezione per le orecchie: Imbottito; Rinforzato; Altro
sv: Typ av öronskydd: Vadderat; Förstärkt; Övrigt
el: Τύπος προστατευτικού αυτιών: Με επένδυση; Ενισχυμένο; Άλλο
fi: Korvasuojusten tyyppi: Pehmustettu; Vahvistettu; Muu
pt-PT: tipo protetor auricular: Acolchoado; Reforçado; Outro
nl: Oorbeschermer type: Gewatteerd; Verstevigd; Anders
pl: Typ osłony uszu: Wyściełany; Wzmocniony; Inne
sk-SK: Typ chrániča sluchu: Polstrované; Vystužené; Iné
tr: Kulak koruyucu tipi: Yastıklı; Güçlendirilmiş; Diğer
ko: 귀 보호대 유형: 패드형; 보강형; 기타
ro-RO: Tipul de protecție pentru urechi: Căptușit; Ranforsat; Altele
fr: Type de protège-oreille: Rembourré; Renforcé; Autre
ja: イヤーガードタイプ: パッド入り; 補強入り; その他
de: Art des Ohrenschutzes: Gepolstert; Verstärkt; Sonstige
hu: Fülvédő típusa: Párnázott; Megerősített; Egyéb
es: Tipo de protector de orejas: Acolchado; Reforzado; Otro
vi: Loại bảo vệ tai: Đệm lót; Gia cố; Khác
lt-LT: Ausų apsaugos tipas: Su paminkštinimu; Sutvirtinta; Kita
da: Ørebeskyttertype: Polstret; Forstærket; Anden
hr-HR: Vrsta štitnika za uši: Podstavljeno; Ojačano; Ostalo
th: ประเภทสนับป้องกันใบหู: บุนวม; เสริมความแข็งแรง; อื่นๆ
cs: Typ chrániče sluchu: Polstrované; Vyztužené; Ostatní
zh-CN: 护耳类型: 填充式; 加固式; 其他